【裁判字號】    94,重訴,95
【裁判日期】    950414
【裁判案由】    毒品危害防制條例
【裁判全文】
臺灣高雄地方法院刑事判決              94年度重訴字第95號
公  訴  人  臺灣高雄地方法院檢察署檢察官
被      告  甲○○
選任辯護人  羅鼎城律師
            江雍正律師
            吳豐賓律師
被      告  乙○○
選任辯護人  許清連律師
            鄭國安律師
            許瑜容律師
上列被告等因違反毒品危害防制條例案件，經檢察官提起公訴（
94年度偵字第16629號、第17823號），本院判決如下：
    主  文
甲○○共同連續販賣第一級毒品，處無期徒刑，褫奪公權終身。
扣案如附表1 所示之毒品，均沒收銷燬之。扣案如附表1 所示之
峰牌香菸盒壹個、墨綠色置物箱壹個、紅色蓋保鮮罐壹個、黃色
蓋保鮮罐壹個及如附表2 所示之物，均沒收。共同犯罪所得新臺
幣參萬元與乙○○連帶沒收，如全部或一部不能沒收時，以其財
產抵償之。
乙○○共同連續販賣第一級毒品，處有期徒刑玖年，褫奪公權伍
年。扣案如附表1 所示之毒品，均沒收銷燬之。扣案如附表1 所
示之峰牌香菸盒壹個、墨綠色置物箱壹個、紅色蓋保鮮罐壹個、
黃色蓋保鮮罐壹個及如附表2 所示之物，均沒收。共同犯罪所得
新臺幣參萬元與甲○○連帶沒收，如全部或一部不能沒收時，以
其財產抵償之。
    事  實
一、甲○○及乙○○均明知海洛因及甲基安非他命分別為毒品危
    害防制條例第2 條第2 項第1 、2 款所稱之第一、二級毒品
    ，不得非法販賣，竟共同基於販賣第一級毒品海洛因及第二
    級毒品甲基安非他命之概括犯意聯絡，並意圖營利，由甲○○負責販入毒品、與買家聯絡及商談毒品之交易價格與交付
    毒品之時間、地點後，再由乙○○駕駛甲○○所有之車號ZB
    -7828 號自小客車1 部，將毒品交付購買人，甲○○並以行
    動電話0000000000號、乙○○則以行動電話0000000000 號
    互相聯絡販賣毒品相關事宜之方式販賣毒品，乙○○並承租
    高雄縣湖內正義一路131 巷2 弄13號房屋（租金由甲○○提
    供），作為藏放毒品之地點。嗣2 人先後為下列3 次販賣第
    一、二級毒品之犯行：(1)於民國94年7 月10日，甲○○與某
    不詳姓名年籍之成年人，談妥以新台幣（下同）10,000元價
    格購買重量5 分（即半錢）之海洛因及以20,000元之價格購
    買重量1 兩之甲基安非他命後，由乙○○駕駛上開汽車，至
    台南濱海公路某間便利超商前，將重量5 分之海洛因及重量
    1 兩之甲基安非他交付予該不詳姓名年籍之人而販賣毒品既
    遂後，甲○○交付其中販毒所得2,000 元予乙○○作為報酬
    。(2)於94年7 月間某日，甲○○以不詳價格，在高雄縣湖內
    鄉省道旁某間漢堡店，販賣海洛因（重量約47點9 公克）及
    甲基安非他命（重量約190 點67公克）予某不詳姓名年籍之
    成年人。(3)於94年7 月24日，上開同年月10日向甲○○購買
    毒品之人，撥打電話予乙○○（即上開0000000000號行動電
    話），欲以176,000 元之價格，購買重量5 分之海洛因及8
    兩之甲基安非他命，乙○○表示須向甲○○告知，乙○○遂
    撥打電話予甲○○（即上開0000000000號行動電話），告知
    該人欲以上開價格購買毒品，經甲○○同意，乙○○即撥打
    電話予該人表示甲○○同意以上開價格販賣毒品，該人表示
    考慮後再撥打電話予乙○○，甲○○與乙○○此次已共同著
    手為販賣第一、二級毒品犯行，惟因乙○○嗣後經警員逮捕
    （詳下述），該人並未撥打電話予乙○○，甲○○與乙○○
    2 人因而販賣毒品未遂。嗣於94年7 月24日17時40分許，因
    上開94年7 月間某日甲○○所販賣之毒品（即(2)部分），經
    買方表示毒品品質不佳要求換貨，乙○○遂依甲○○指示，
    攜帶如附表1 編號1 、2 、7 、8 所示之毒品，駕駛上開汽
    車欲交付予該人時，在高雄縣湖內鄉○○○路131 巷旁為警
    當場查獲，並分別在乙○○身上、該部自小客車車內及乙○○上開租屋處內，扣得甲○○所有如附表1 所示之毒品及如
    附表2 編號1 至編號12供犯罪使用之物，並經警方於同日19
    時5 分許，在高雄縣湖內鄉○○○路131 巷旁，為警盤查甲○○，並在其身上扣得如附表2 編號13所示供犯罪使用之行
    動電話1 支，而查知上情。
二、案經高雄縣政府警察局移送台灣高雄地方法院檢察署檢察官
    偵查起訴。
    理  由
一、證據能力部分：
  (1)被告甲○○及乙○○於警訊中就有關於對方涉案情節部分之
    供述，均係被告以外之人於審判外之言詞陳述，屬傳聞證據
    ，惟被告2 人及辯護人於本院言詞辯論終結前並未聲明異議
    ，且本院審酌被告2 人警訊筆錄作成之情況，客觀上並無不
    法取供之事證，亦認為適當，依刑事訴訟法第159 條之5第1
    、2 項規定，本院認均有證據能力。另被告2 人於檢察官偵
    查中之證述，亦均係於檢察官前所為之陳述，且均經具結作
    證，並無顯有不可信之情形，依刑事訴訟法第159 條之1 第
    2 項規定，本院認被告2 人於偵查中之陳述，亦均有證據能
    力。
  (2)卷附查獲現場照片8 張、查獲現場圖1 份，法務部調查局94
    年9 月13日調科壹字第220021033 號鑑定通知書1 份、高雄
    醫學大學附設中和紀念醫院檢驗報告5 份及扣案帳本1 本等
    文書證據，均屬審判外之傳聞證據，惟被告2 人及辯護人於
    本院言詞辯論終結前並未聲明異議，且本院認上開文書，均
    無顯有內容不實或其他不可信之情形，亦認為適當，依刑事
    訴訟法第159 條之5 第1 、2 項規定，本院認均有證據能力
    。另卷附行動電話0000000000號門號（即被告乙○○所使用
    者）之通聯記錄及其譯文，亦屬審判外之傳聞證據，惟被告
    2 人及辯護人於本院言詞辯論終結前並未聲明異議，且本院
    審酌上開通聯記錄及其譯文，係經檢察官於94年7 月13 日
    依法核發通訊監察書後（見高雄縣政府警察局刑案偵查卷宗
    第44頁），依法定程序所取得之證據資料，本院亦認為適當
    ，依刑事訴訟法第159 條之5 第1 、2 項規定，本院認有證
    據能力。
二、認定被告2人犯罪之理由：
    訊據被告乙○○就上揭有與被告甲○○共同販賣毒品之犯行
    ，於本院審理中坦承屬實，另訊據被告甲○○則供承：伊僅
    有幫邱志成轉告乙○○，說有人要拿「糖仔」，交付地點是
    濱海公路的便利超商，伊沒有販賣第一、二級毒品云云，經
    查：
  (1)被告乙○○有於上揭時、地，分別於其身上、其所駕駛ZB-7
    828 號自小客車內及在其位於高雄縣湖內正義一路131 巷2
    弄13號之租屋處內，分別為警查獲如附表1 所示之第一、二
    級毒品及如附表2 編號1 至12所示之物、另被告甲○○為警
    查獲如附表2 編號13所示之物等情（查扣地點均詳如附表1
    、2 所載），被告2 人均不否認，復有查獲現場照片8 張、
    查獲現場圖1 份及扣案如附表1 所示之毒品、如附表2 所示
    之物品在卷可資佐證，而扣案如附表1 所示之第一、二級毒
    品，經送鑑定之結果，確定分別含有第一級毒品海洛因成分
    及呈第二級毒品甲基安非他命陽性反應（每包毒品之驗後重
    量均詳如附表所載）等情，有上開法務部調查局鑑定通知書
    1 份及高雄醫學大學附設中和紀念醫院檢驗報告5 份在卷可
    查。
  (2)被告2 人有於上揭時、地，由甲○○負責販入毒品、與買家
    聯絡及商談毒品之交易價格與交付毒品之時間、地點後，再
    由被告乙○○駕駛上開汽車，將毒品交付予買家之分工方式
    ，共同先後販賣第一、二級毒品3 次（其中第2 次係被告2
    人在共同犯意下，由被告甲○○交易毒品，另第3 次為未遂
    ）之事實，業據被告乙○○於本院95年2 月15日及4 月6 日
    審判庭時供承：「我有幫甲○○販賣第一、二級毒品；甲○○會先跟買主聯絡，之後他到我租屋處拿海洛因及甲基安非
    他命的數量給我，告訴我地點再叫我送貨過去，於94年7 月
    10 日 ，伊駕駛上揭自小客車至濱海公路某間超商前，將5
    分海洛因及1 兩的甲基安非他命交給買主，合計該次販賣所
    得30,000元（即海洛因10,000元、甲基安非他命20,000元）
    ，甲○○給我報酬2,000 元；這次販毒所得，我拿到甲○○
    位於高雄縣路竹鄉○○路45巷98弄19號住處交給他；伊在查
    獲當日為警在身上及車上查獲的毒品，是因為之前買家認為
    毒品品質不佳，甲○○指示伊將毒品拿去換的；另通聯記錄
    上（此部分詳下述）94年7 月24日所顯示伊與甲○○及某不
    詳姓名之人多次之通話經過，該人與伊在94年7 月10日交付
    毒品之買家是同1 人，該人是先跟伊詢價，他說要以176,00
    00元買海洛因5 分及甲基安非他命8 兩，伊說要問甲○○看
    價格可不可以，甲○○說好後，伊再打電話給該人，該人說
    等一下再打電話給伊，但伊之後就被警察逮捕，故此次尚未
    交付毒品；上開租屋處是我承租，租金是由甲○○提供，在
    我租屋處所查扣毒品及相關販賣毒品器具，均係甲○○所有
    ；扣案之帳本是我寫的，甲○○叫我記下他拿過來的毒品數
    量及金額，我是伊照甲○○拿給我的紙張記載之內容填載上
    去。」等語甚詳，且被告2 人於查獲當日為警查緝之過程，
    亦據證人即本案查獲員警丙○○於本院審理中證稱：「一開
    始我們鎖定的對象是甲○○，情資的來源是甲○○有以0000
    000000號行動電話在販毒，後來在監聽過程中，發現這支手
    機的真正使用者是乙○○，且跟監時發現乙○○與甲○○有
    接觸，另上開ZB-7828 號自小客車在查獲前2 、3 星期均是
    乙○○在使用，且這部車就是用來交易毒品之交通工具；在
    監聽過程中有聽到甲○○在乙○○租屋處（即高雄縣湖內正
    義一路131 巷2 弄13號）作毒品研磨、分裝及稀釋的動作，
    及叫乙○○加2 錢的純質毒品原料混入擬交易的毒品中；在
    查獲前1 、2 小時，我們有跟監到乙○○到高雄縣湖內鄉○
    道旁一間漢堡店附近交易毒品，好像是因為之前交易的毒品
    品質不好要換，後來監聽的人告訴我們他們又要交付毒品，
    我們研判他們應該是要從倉庫（即指上開被告乙○○租屋處
    ）中拿毒品出來交付，我們就上前逮捕乙○○。」等語屬實
    ，而被告乙○○上開自白，就其與被告甲○○如何分工販賣
    毒品及販賣毒品之時間、地點、交易價格，均供述相當詳細
    ，且與證人丙○○上述查緝經過之證詞亦相符合，被告乙○○並未刻意迴避其所擔任負責交付毒品之角色，又被告2 人
    並無仇怨，此為被告2 人所不爭執，被告乙○○自無須陷自
    己於罪，而刻意誣陷被告甲○○之必要，是被告乙○○所為
    上開供述，應可採信。
  (3)被告乙○○所使用之0000000000號行動電話與甲○○所使用
    之0000000000號行動電話，曾為下列通話記錄：「(1)94年7
    月23日1 時4 分，乙○○稱：有夠。甲○○稱：有超過嗎。
    乙○○稱：13個‧‧‧又不到50‧‧‧甲○○稱：你有要拿
    去給他們嗎。乙○○稱：我聯絡一下（乙○○於本院95年2
    月15日審判庭時，就此部分對話用意供稱：「這是伊和甲○○的通話內容，有人聯絡要買海洛因及甲基安非他命，甲○○拿毒品到我那裡，我幫他秤重，秤完後先放我那裡。」等
    語，見本院95年2 月15日審判筆錄）。(2)94年7 月24日16時
    28 分 ，乙○○稱：‧‧‧含袋子1196。甲○○稱：你打碎
    ，再加2 錢原的下去，包含袋子1196就好‧‧‧（乙○○於
    本院95年2 月15日審判庭時，就此部分對話用意供稱：「這
    是甲○○叫我把海洛因打碎，再加海洛因下去」等語，見本
    院上開審判筆錄）。(3)94年7 月24日16時59分，乙○○稱：
    我們男生這種，外面東西好像不太好。甲○○稱：那天不是
    說不錯嗎‧‧‧乙○○稱：1 個22嗎？甲○○稱：嗯，不能
    再降價了。（乙○○於本院95年2 月15日審判庭時，就此部
    分對話用意供稱：「『男生』指甲基安非他命，『22』指甲
    基安非他命1 兩賣22,000元。」等語，見本院上開審判筆錄
    ）。(4)94年7 月24日17時，乙○○稱：我有問他了，他是說
    好，但這批價格不能再降了，都要22啦，那時候我們在追東
    西的時候，就27了。不詳姓名之人稱：真誇張，人家接25而
    已。乙○○稱：這種利潤不多‧‧‧不詳姓名之人稱：你問
    你老闆這批吃下來，尾手再補5 個‧‧‧（乙○○於本院95
    年2 月15日審判庭時，就此部分對話用意供稱：「該次是別
    人打電話過來問我購買毒品的價錢，我再打電話問甲○○的
    ，「27」指甲○○跟別人買甲基安非他命的價錢是27,000元
    。上開通話記錄，均係在聯絡交易毒品之價格，尚未實際交
    付毒品」等語，見本院上開審判筆錄）。(5)94年7 月24日17
    時25分，乙○○稱：他說如果要這樣開28‧‧‧。不詳姓名
    之人稱：我知‧‧我會馬上打給你。（被告乙○○於本院94
    年4 月6 日審判庭時供稱：「上開(2)至(5)部分之通聯記錄，
    該不詳姓名之人是跟伊詢價，他說要以176,000 元買海洛因
    5 分及甲基安非他命8 兩，伊說要問甲○○看價格可不可以
    ，甲○○說好後，伊再打電話給該買家，買家說等一下再打
    電話給伊。」等語，見本院94年4 月6 日審判筆錄）。被告
    乙○○就其上開與被告甲○○及不詳姓名買家之通話內容，
    就其用意均能供述相當詳細，且與被告乙○○上開自白內容
    相符，可以佐證被告乙○○上開自白應屬實在，而可採信。
  (4)被告甲○○雖為上開辯解，並供稱：扣案之毒品均係邱志成
    所有等語，辯護人則以：被告乙○○曾於檢察官偵查中證稱
    ：「毒品是有1 個人叫邱志成拿過來放在伊那裡的；邱志成
    叫伊去租房子，伊不知道甲○○為何會有伊房子鑰匙，伊有
    1 把給邱志成；跟伊講電話的是邱志成。」等語（分見94年
    度偵字第16629 號卷第5 頁、第31頁、第82頁）及本院94年
    12 月15 日審判庭時證稱：「在伊身上及住處查扣之毒品均
    係邱志成所有，毒品是邱志成叫伊賣的，而送貨地點及交易
    的金錢，則係甲○○跟伊說的，邱志成知道我家經濟狀況不
    好，提供我替他交付毒品的工作機會，並給我報酬等語（見
    本院94年12月15日審判筆錄），故被告乙○○前後供述不一
    ，應以被告甲○○之辯解較為真實等語置辯。經查，被告甲○○所供稱「邱志成」之人，經檢察官查證結果，該人姓名
    確為邱志成（61年12月4 日生，身分證統一編號：Ｚ0000000
    00），惟邱志成業於94年間，因違反毒品危害防制條例案件
    ，經台灣台南地方法院檢察署發布通緝在案，此有邱志成之
    全國刑案資料查註表1 份（見上開偵查卷第62頁）在卷可查
    ，是本院已無從經由傳喚邱志成到庭作證，以證明被告甲○○上開辯解是否屬實。惟本院審酌，被告乙○○就其為何於
    上揭偵查中及本院審判庭時，為上開與本院95年2 月15日審
    判庭時不一致之供述，於本院95年2 月15日審判庭時供稱：
    我們被抓後，每次開庭前會遇到甲○○，他叫我把責任推給
    邱志成，我今天所述均屬實等語，而被告乙○○於警訊時供
    稱：是甲○○叫伊販賣毒品海洛因及甲基安非他命，在伊身
    上、自小客車及租屋處所扣得之毒品及相關器具，均是甲○○所有等語（見高雄縣政府警察局刑案偵查卷宗第4 頁至第
    7 頁），嗣於94年7 月25日18時40分許，被告乙○○於本院
    羈押庭訊問時證稱：毒品要拿給何人及多少重量是甲○○跟
    伊說的，販賣毒品的錢也是交給甲○○；剛在羈押室時，甲○○叫伊說錢都是給邱志成，伊在警局所說正確等語（見本
    院94年度聲羈字第718 號卷第14頁及第15頁），是被告乙○○於製作警訊筆錄時，因甫為警查獲，尚無法與被告甲○○
    進行串供，故其並未提及有所謂「邱志成」之人，而被告2
    人經警方移送至台灣高雄地方檢察署時，因等待檢察官訊問
    而同在羈押室內，已有相處之機會，又依被告乙○○上開自
    白，被告乙○○應係聽命於被告甲○○從事販毒工作，故被
    告乙○○遭受來自於共犯且係指示其販賣者在場之壓力，又
    因邱志成與被告2 人均相識（被告2 人對此點均不否認），
    故被告甲○○為推諉卸責，要求被告乙○○進行翻供，尚非
    不可能，亦未違反情理，再參酌被告乙○○上開自白及通話
    記錄等證據，應以被告乙○○上開自白之事實，較可採信，
    故被告乙○○所為上開有關邱志成之供述內容，係因被告甲○○要求推卸責任而為，自不足採信。被告甲○○及辯護人
    上開辯解，不足為採。
  (5)依據被告乙○○於本院95年2 月15日及4 月16日審判庭時之
    自白內容，可知被告2 人所販賣之毒品均係由被告甲○○負
    責販入，且上開被告乙○○之租屋處，係由被告甲○○支付
    租金，被告乙○○交付毒品使用之交通工具即上開ZB-7828
    號自小客車亦係由被告甲○○所提供，而被告甲○○於本院
    審理中並不否認上開汽車係伊所有並提供予被告乙○○使用
    之事實，並供稱：伊有作一般人所稱錢莊業務，即所謂「日
    仔會」，伊並僱用乙○○幫伊向債務人收貸款之利息錢等語
    ，足認被告甲○○有相當之資力，可以支應販入毒品之費用
    及上開藏放毒品處之租金，並提供交通工具予被告乙○○作
    為交付毒品之工具。且被告乙○○於本院審理中供稱：伊有
    打一把上開租屋處大門的鑰匙予甲○○，是甲○○叫伊打給
    他的，因為他要去該處弄毒品等語，被告甲○○亦承認其持
    有上開租屋處之大門鑰匙可以出入（被告甲○○就其持有大
    門鑰匙的理由，雖於警訊中供稱：是乙○○租屋處地下室馬
    達壞掉叫伊修理等語，惟嗣於本院審理中則改稱：是乙○○
    怕弄丟而寄放在伊這裡等語，其前後供述不一，不足採信）
    ，是堪認被告乙○○上開自白應屬實在，渠等販毒之方式，
    係如被告乙○○上開所述之分工方式，係由被告甲○○居於
    主導地位，被告乙○○則係依被告甲○○之指示交付毒品，
    應可認定。又被告2 人販賣上開毒品之價格合計30,000元（
    其中第2 次交易毒品之價格，被告乙○○並不知悉確實金額
    ，且卷內亦無證據足以認定該次交易之價格，本院爰不計入
    被告2 人之犯罪所得），所得並朋分花用，足認被告2 人主
    觀上亦均有營利之意圖，亦可認定。
  (6)綜上所述，被告甲○○上開所辯，僅係事後欲圖卸責之詞，
    不足為採，而被告乙○○之自白則與事實相符，其與被告甲○○有為上開販賣第一、二級毒品之犯行，均應堪認定。
三、查海洛因及甲基安非他命，分別係毒品危害防制條例第2 條
    第2 項第1 、2 款所稱之第一、二級毒品。是核被告2 人所
    為，均係犯毒品危害防制條例第4 條第1 項之販賣第一級毒
    品罪，及同條第2 項之販賣第二級毒品罪。被告2 人就上揭
    犯行，有犯意聯絡及行為分擔，應論以共同正犯。被告2 人
    持有毒品海洛因及甲基安非他命之低度行為，均應為販賣毒
    品之高度行為所吸收，不另論罪。被告2 人先後3 次販賣第
    一、二毒品之犯行，時間緊接，犯罪方法類似，且分別觸犯
    構成要件相同之罪名（其中第3 次雖屬未遂，惟其基本犯罪
    構成要件均係販賣第一、二級毒品罪），顯係基於概括犯意
    反覆為之，均應依連續犯規定，分別論以連續販賣第一級毒
    品罪及連續販賣第二級毒品罪各1 罪。被告2 人係以同一連
    續販賣之行為，同時販賣第一、二級毒品，渠等2 人所犯上
    開2 罪，應為想像競合犯，均應從一重之連續販賣第一級毒
    品罪處斷，檢察官認係數罪併罰，容有未洽。另被告乙○○
    之辯護人辯稱：被告乙○○有供出毒品來源因而查獲，請依
    毒品危害防制條例第17條規定減輕其刑等語，惟查，毒品危
    害防制條例第17條所謂供出毒品來源因而破獲者得減輕其刑
    之規定，係指行為人據實指陳其毒品由來之人或地，並因而
    破案查獲者而言，惟本案係經警方依其情資來源認被告甲○○涉嫌販毒，於依法上線監聽上開被告乙○○所使用之行動
    電話後，認為被告2 人均涉有重嫌，並進行跟監，而於上揭
    時、地，分別查獲被告乙○○所持有之毒品及器具，及被告
    甲○○所持有之上開行動電話，此業據證人丙○○於本院審
    理中證述屬實，是本件並非因被告乙○○之供述，始因而查
    獲本案被告2 人所犯上開共同販賣毒品之犯行，故辯護人上
    開請求減刑之辯解，尚屬無據。惟本院考量，被告乙○○固
    有參與販賣海洛因及甲基安非他命之犯行，惟被告乙○○係
    聽命於被告甲○○販毒，於犯罪過程中處於協助地位，犯罪
    情節較輕，且實際販賣海洛因及甲基安非他命既遂之次數僅
    有2 次，所販賣之毒品數量亦不多，是其散播毒品海洛因、
    甲基安非他命之範圍有限，所造成之危害程度遠較一般大量
    販賣毒品之毒犯為輕，且被告乙○○犯罪時，年僅18歲，雖
    已有責任能力，但年紀尚輕，其一時失慮致罹重典，顯屬情
    輕法重，其犯罪情狀尚非不可憫恕，本院認量處被告乙○○
    最低法定刑度之無期徒刑，猶屬過重，客觀上足以引起一般
    人之同情，是被告乙○○所犯連續販賣第一級毒品之犯行，
    爰依刑法第59條之規定，酌減其刑。爰審酌被告2 人不循正
    途賺取生活所需，僅貪圖一己私利，即以販賣毒品之方式圖
    利，且同時販賣第一、二級毒品，犯罪情節難認輕微，已嚴
    重戕害國人身心健康及社會秩序，又被告甲○○於上開犯行
    中居於主導地位，犯罪情節較重，卻於犯後一再供詞反覆，
    飾詞狡辯，足見其毫無悔意，另念及被告乙○○於本院審判
    庭時尚知坦認犯行，可認其良心未泯，及檢察官對於刑度之
    意見與其他一切情狀，分別量處如主文所示之刑，並依法宣
    告被告甲○○褫奪公權終身，另被告乙○○依其犯罪之性質
    ，本院認亦有褫奪公權之必要，爰一併諭知被告乙○○褫奪
    公權5 年。
四、沒收部分：扣案如附表1 所示之海洛因19包（合計驗後淨重
    496 點03公克、純質淨重250 點94公克、含包裝袋19只）、
    甲基安非他命13包（合計驗後毛重376 點57公克），分別係
    第一、二級毒品，且包裝上開之包裝袋已因直接觸碰、沾染
    毒品而難以析離，自應視同為毒品，均依毒品危害防制條例
    第18條第1 項前段規定，諭知沒收銷燬之；至於鑑驗耗損之
    毒品，因實際上已不存在，自無庸再予宣告沒收。扣案如附
    表1 所示置放毒品之峰牌香菸盒、墨綠色置物箱、紅色蓋保
    鮮罐、黃色蓋保鮮罐各1 個及如附表2 所示之物（其中編號
    1 及13部分，行動電話內之SIM 卡，依一般行動電話服務契
    約之約定，其所有權歸屬於電信公司，自無從宣告沒收，故
    均不含該行動電話之SIM 卡），均係被告甲○○所有，且分
    別係供藏放毒品及販賣毒品所用之物，業據被告乙○○供認
    屬實，應依毒品危害防制條例第19條第1 項規定，均宣告沒
    收。另被告2 人就本案共同販毒所得為30,000元，此為販毒
    所得之財物，應依同條例第19條第1 項規定諭知連帶沒收之
    ，如全部或一部不能沒收時，以其財產抵償之。至於扣案之
    刷子1 支、葡萄糖1 盒、黑色膠帶2 捆及彈匣1 個等語，依
    被告乙○○之供述，並非供販毒所用之物，本院爰不予宣告
    沒收。另警卷扣押物品目錄表中，原扣案編號7 至10之扣案
    物，其上記載均為第一級毒品海洛因，惟經鑑驗結果均無毒
    品反應，此有上開法務部調查局鑑定通知書1 份在卷可憑，
    是此部分扣案物既無毒品反應，亦難認係供被告2 人犯罪所
    用之物，本院亦不予宣告沒收。另車號ZB-7828 號自小客車
    1 部，於上開犯罪期間雖係被告甲○○所有，惟該車輛於本
    案查獲後被告甲○○已售予他人（現登記在朱麗環名下）之
    事實，業據被告甲○○於本院審理中供述明確，並有車號查
    詢汽車車籍明細表1 份在卷可憑，是該車輛已非被告甲○○
    所有，本院爰不為沒收之諭知，一併敘明。
五、公訴意旨另以被告2 人，有自94年5 月初起至同年7 月24日
    17時40分許止之期間，有販賣第一、二級毒品達10餘次之犯
    行（扣除本院所認定被告2 人上開販賣第一、二級毒品3 次
    之外），此部分亦涉犯毒品危害防制條例第4 條第1 、2 項
    之販賣第一、二級毒品罪嫌等語，惟查：
  (1)按被告未經審判證明有罪確定前，推定其為無罪。犯罪事實
    應依證據認定之，無證據不得認定犯罪事實，刑事訴訟法第
    154 條定有明文。又事實之認定，應憑證據，如未能發現相
    當證據，或證據不足以證明，自不能以推測或擬制之方法，
    為裁判基礎；再認定犯罪事實，所憑之證據，雖不以直接證
    據為限，間接證據亦包括在內，然無論直接或間接證據，其
    為訴訟上之證明，須於通常一般之人均不至於有所懷疑，而
    得確信其為真實之程度者，始得據之為有罪之認定，倘其證
    明尚未達到此一程度，而有合理性懷疑之存在時，即無從為
    有罪之認定，分別有最高法院40年台上字第86號及76年台上
    字第4986號判例可資參照。
  (2)本件公訴人認被告2 人除上開本院所認定被告2 人販賣第一
    、二級毒品3 次（其中第3 次未遂）之外，尚涉犯有販賣第
    一、二級毒品10餘次之犯行，無非係以被告乙○○於本院上
    開聲請羈押庭訊時，曾證述幫甲○○1 個月販賣毒品10餘次
    之證詞為其依據。惟依被告乙○○於該次庭訊時之證詞，並
    無販賣毒品之相關過程、交易時間、地點、交易價格、對象
    等，且被告乙○○於本院95年2 月15日及4 月6 日審判庭之
    供述內容，其已明確供述有交易毒品之販毒過程，已如上述
    ，其餘販賣毒品之犯行，卷內並無相關積極證據足以佐證是
    否屬實，自不能僅因被告乙○○上開證述，即認被告2 人有
    販毒10餘次之犯行，此外，檢察官亦未提出其他積極證據足
    供本院審認被告2 人確涉犯有上開犯行，除本院所認定上開
    被告2 人販賣第一、二級毒品3 次之外，其餘販毒10餘次部
    分，自應認被告2 人犯罪嫌疑不足，惟如此部分如成立犯罪
    ，應與被告2 人上開犯行部分，有連續犯之裁判上一罪關係
    ，本院爰不另為無罪之諭知，一併敘明。
據上論斷，應依刑事訴訟法第299 條第1 項前段，毒品危害防制
條例第4 條第1 項、第2 項、第18條第1 項前段、第19條第1 項
、第3 項，刑法第11條、第28條、第56條、第55條、第59條、第
37 條第1 項、第2 項，判決如主文。
本案經檢察官丁○○到庭執行職務。
中    華    民    國     95    年    4    月    14    日
                  刑事第十五庭  審判長法  官  唐照明
                                      法  官  盧怡秀
                                      法  官  呂憲雄
以上正本證明與原本無異。
如不服本判決，應於收受送達後10日內向本院提出上訴書狀。
中    華    民    國     95    年    4    月    21    日
                                      書記官  吳良美
附錄本判決論罪科刑法條
毒品危害防制條例第4條
製造、運輸、販賣第一級毒品者，處死刑或無期徒刑；處無期徒
刑者，得併科新臺幣1 千萬元以下罰金。
製造、運輸、販賣第二級毒品者，處無期徒刑或7 年以上有期徒
刑，得併科新臺幣7 百萬元以下罰金。
製造、運輸、販賣第三級毒品者，處 5 年以上有期徒刑，得併科
新臺幣 5 百萬元以下罰金。
製造、運輸、販賣第四級毒品者，處3 年以上10年以下有期徒刑
，得併科新臺幣3 百萬元以下罰金。
製造、運輸、販賣專供製造或施用毒品之器具者，處1 年以上7
年以下有期徒刑，得併科新臺幣1 百萬元以下罰金。
前五項之未遂犯罰之。
附表1：
┌──┬────────┬────────────┐
│編號│毒品數量及重量  │查扣地點                │
├──┼────────┼────────────┤
│1   │海洛因1 包      │車號ZB-7828 號自小客車內│
│    │                │，並置放於峰牌香菸盒內  │
├──┼────────┼────────────┤
│2   │海洛因1 包      │乙○○身上              │
├──┼────────┼────────────┤
│3   │海洛因6 包      │上開乙○○位於高雄縣湖內│
│    │                │鄉○○○路131 巷2 弄13號│
│    │                │租屋處內，並置放於紅色蓋│
│    │                │之保鮮罐內              │
├──┼────────┼────────────┤
│4   │海洛因2 包      │上開乙○○租屋處內，並置│
│    │                │放於黃色蓋之保鮮罐內    │
├──┼────────┼────────────┤
│5   │海洛因8 包      │上開乙○○租屋處內，並裝│
│    │                │放於真空袋內後，置放於墨│
│    │                │綠色置物箱內            │
├──┼────────┼────────────┤
│6   │海洛因1 包      │上開乙○○租屋處內，並置│
│    │                │放於墨綠色置物箱內      │
├──┴────────┴────────────┤
│備註：上開海洛因19包合計驗後淨重496 點03公克、純│
│質淨重250點94公克                               │
├──┬────────┬────────────┤
│7   │甲基安非他命4 包│乙○○身上              │
│    │（合計驗後毛重15│                        │
│    │2 點44公克）    │                        │
├──┼────────┼────────────┤
│8   │甲基安非他命1 包│車號ZB-7828 號自小客車內│
│    │（合計驗後毛重38│，並置放於峰牌香菸盒內  │
│    │點23公克）      │                        │
├──┼────────┼────────────┤
│9   │甲基安非他命4 包│上開乙○○租屋處內      │
│    │（合計驗後毛重15│                        │
│    │2 點65公克）    │                        │
├──┼────────┼────────────┤
│10  │甲基安非他命1 包│同上                    │
│    │（合計驗後毛重17│                        │
│    │點85公克）      │                        │
├──┼────────┼────────────┤
│11  │甲基安非他命3 包│同上                    │
│    │（合計驗後毛重15│                        │
│    │點4 公克）      │                        │
└──┴────────┴────────────┘
附表2：
┌──┬────────┬───────┐
│編號│扣案物品及數量  │查扣地點      │
├──┼────────┼───────┤
│1   │三星牌行動電話1 │乙○○身上    │
│    │支（搭配門號0938│              │
│    │493961號）      │              │
├──┼────────┼───────┤
│2   │四號夾鍊袋2 包  │上開乙○○租屋│
│    │                │處內          │
├──┼────────┼───────┤
│3   │一號夾鍊袋1包   │同上          │
├──┼────────┼───────┤
│4   │三號夾鍊袋1 包  │同上          │
├──┼────────┼───────┤
│5   │塑膠鏟子1 支    │同上          │
├──┼────────┼───────┤
│6   │法而朵紙袋1 個  │同上          │
├──┼────────┼───────┤
│7   │研磨機2台       │同上          │
├──┼────────┼───────┤
│8   │鐵鎚1 支        │同上          │
├──┼────────┼───────┤
│9   │電子磅秤4台     │同上          │
├──┼────────┼───────┤
│10  │粉紅色塑膠罐1個 │同上          │
├──┼────────┼───────┤
│11  │壓模器（含固定桿│同上          │
│    │）1 組          │              │
├──┼────────┼───────┤
│12  │帳本1 本        │同上          │
├──┼────────┼───────┤
│13  │三星牌行動電話1 │甲○○身上    │
│    │支（搭配門號0938│              │
│    │437907號）      │              │
└──┴────────┴───────┘


司法院資訊處製作；財團法人民間司法改革基金會備份。
